臺灣臺南地方法院刑事判決　　　　　　　　　　　　九十二年度訴字第一一五一號
　　公　訴　人　臺灣臺南地方法院檢察署檢察官
　　被　　　告　乙○○
　　指定辯護人　本院公設辯護人　甲○○
右列被告因強盜案件，經檢察官提起公訴 (九十二年度營偵字第八六０號)，本院判
決如左：
    主  文
乙○○結夥三人以上攜帶兇器逾越門扇於夜間侵入住宅竊盜，累犯，處有期徒刑壹年
，尖刀及鐵鉗各壹支均沒收。
    事  實
一、乙○○於民國八十三年間，曾因違反肅清煙毒條例案件，經法院判處有期徒刑三
    年一月確定，並於八十七年一月一日（縮短刑期十四日）執行完畢，仍不知悔改
    ，復基於意圖為自己不法之所有之竊盜犯意與成年男子林哲丞（已於民國九十二
    年二月二日因車禍死亡，經臺灣臺南地方法院檢察署檢察官於九十二年八月二十
    八日以九十二年度營偵字第八六０號不起訴處分書為不起訴處分）及鄭振興（綽
    號「阿興」，已於九十三年四月十日因胸腺癌死亡），結夥三人共同意圖為自己
    不法之所有，於九十一年一月十四日凌晨二時許，由乙○○駕駛其弟林政男所有
    之牌照號碼Ｃ８─８５４０號自用小貨車，搭載林哲丞及鄭振興，至台南縣鹽水
    鎮○○路一０七號旁，由乙○○在車內把風並抽菸等候接應，林哲丞及鄭振興則
    攜尖刀及鐵鉗等兇器，先以鐵鉗撬開前述住宅之鐵捲門，侵入二樓臥房，詎林哲
    丞與鄭振興二人竟另基於強盜之犯意，由林哲丞以尖刀控制丙○○、丁○○夫妻
    二人行動，使其不能抗拒後，由鄭振興強行搜刮屋內現金新台幣五萬元及玉製手
    鐲一支（價值一千元），得手後，由乙○○駕車搭載林哲丞及鄭振興逃逸，所得
    財物朋分花用。嗣經警於現場採得乙○○吸菸後所丟棄之菸蒂，經送內政部警政
    署刑事警察局鑑定後，驗出菸蒂上之ＤＮＡ與乙○○之唾液ＤＮＡ相符而循線查
    獲。
二、案經台南縣警察局新營分局報請臺灣臺南地方法院檢察署檢察官偵查起訴。
    理  由
一、訊據被告乙○○對於右揭事實供承不諱，核與被害人丙○○、丁○○於警訊及本
    院審理時所證述之情節相符，而Ｃ８─８５４０號自用小貨車於案發時確係由被
    告使用，亦據被告乙○○之弟弟林政男於警訊時證述在卷。又乙○○在車內把風
    抽菸等候接應時所丟棄之菸蒂，經送內政部警政署刑事警察局鑑定後，驗出菸蒂
    上之ＤＮＡ與乙○○之唾液ＤＮＡ相符，有照片二張及內政部警政署刑事警察局
    九十二年五月二十八日刑醫字第0920096342號鑑驗書一紙附卷可資佐證。事證明
    確，被告乙○○之犯行洵堪認定。
三、按尖刀及鐵鉗在客觀上均可對人體造成傷害，可為兇器使用，核被告乙○○所為
    ，係犯刑法第三百二十一條第一項第一款、第二款、第三款、第四款之加重竊盜
    罪。其與林哲丞、鄭振興間就上開加重竊盜罪有犯意之聯絡及行為之分擔，均為
    共同正犯。又被告乙○○不知林哲丞、鄭振興於侵入被害人丙○○、丁○○之住
    宅後竟會另基於強盜之犯意犯案，其就此部分與林哲丞、鄭振興間無犯意之聯絡
    及行為之分擔，自不得以刑法第三百三十條第一項之加重強盜罪相繩，起訴檢察
    官認被告乙○○所為係犯刑法第三百三十條第一項之加重強盜罪，所引適用之法
    條尚有未洽，應予變更。又被告乙○○於八十三年間，曾因違反肅清煙毒條例案
    件，經法院判處有期徒刑三年一月確定，並於八十七年一月一日（縮短刑期十四
    日）執行完畢之事實，有刑案資料查註紀錄表及被告全國前案紀錄表附卷可稽，
    其於執行完畢後五年之內再犯本件有期徒刑以上之罪，為累犯，應依刑法第四十
    七條之規定加重其刑。又被告乙○○於犯本案後，又於九十一年二月八日與林哲
    丞在嘉義縣中埔鄉富收村興化部四十九庄王爺廟對面空地，竊取陳坤煌所有之塑
    膠水管六百七十公斤，經臺灣嘉義地方法院於九十一年三月十四日以九十一年度
    簡字第二八一號刑事簡易判決判處有期徒刑參月，如易科罰金，以參佰元折算壹
    日，並於九十一年四月四日確定在案，有上開判決書一份附卷可稽。惟查該案與
    本案之時間相差近一個月，犯案地點亦遠在嘉義，而被告乙○○亦於本院審理時
    供稱其犯本案時並無與林哲丞共謀要犯上開嘉義縣中埔鄉富收村興化部四十九庄
    王爺廟對面空地塑膠水管之竊盜案，依其所述，其在嘉義所犯之竊盜案與犯本案
    之竊盜案，顯非基於概括之犯意，足認其所犯本案與上開嘉義之竊盜案，並無連
    續犯之裁判上一罪關係，是上開臺灣嘉義地方法院九十一年度簡字第二八一號刑
    事簡易判決之效力，不及於本案。審酌被告乙○○之智識程度、生活狀況、品行
    、犯罪之動機、目的、手段、所生之危害、犯罪後之態度以及夜間持兇器侵入他
    人住宅竊盜嚴重協危害社會治安等一切情狀，量處如主文所示之刑，以示懲儆。
    尖刀及鐵鉗各一支為共犯林哲丞、鄭振興所有，且為供犯罪所用之物，雖未扣案
    ，然亦不能證明已滅失，依法併宣告沒收。
據上論斷，應依刑事訴訟法第二百九十九條第一項前段、第三百條，刑法刑法第三百
二十一條第一項第一款、第二款、第三款、第四款、第二十八條、第四十七條、第三
十八條第一項第二款，判決如主文。
本案經檢察官戊○○到庭執行職務
中      華      民      國    九十三      年      八      月    十    日
                                  臺灣臺南地方法院刑事第十庭
                                      審判長法  官  陳忠鎣
                                            法  官  鍾邦久
                                            法  官  林勝利
右正本證明與原本無異
如不服本判決應於送達後十日內向本院提出上訴狀。
                                          書記官  陳怡吟
中      華      民      國      九十三      年      八      月    十    日
附錄本案論罪科刑法條：
中華民國刑法第三百二十一條
犯竊盜罪而有左列情形之一者，處六月以上、五年以下有期徒刑：
一  於夜間侵入住宅或有人居住之建築物、船艦或隱匿其內而犯之者。
二  毀越門扇、牆垣或其他安全設備而犯之者。
三  攜帶兇器而犯之者。
四  結夥三人以上而犯之者。
五  乘火災、水災或其他災害之際而犯之者。
六  在車站或埠頭而犯之者。
前項之未遂犯罰之。
